臺灣新北地方法院刑事判決
111年度易更一字第3號
聲  請  人  臺灣新北地方檢察署檢察官
被      告  劉兆洋


上列被告因毀損案件，經聲請人聲請以簡易判決處刑（110年度
偵字第14520號；本院原受理案號：110年度簡字第3356號），經
本院改依通常程序審理，而以110年度易字第920號判決免訴在案
，聲請人不服此免訴判決提起上訴，經臺灣高等法院以111年度
上易字第355號判決撤銷發回本院，本院判決如下：
    主  文
本件免訴。
    理  由
一、原聲請意旨略以：本件被告劉兆洋基於毀損之犯意，於民國
    （下同）109年12月7日8時25分37秒許（原聲請認被告為本
    案犯行之時間係109年12月7日6時許，惟查卷內監視器畫面
    翻拍照片，其以腳踢陳映和自小客車之時間係「8時25分37
    秒許」，並非6時許，故應予更正，見110偵14520號卷第15
    頁），在新北市○○區○○路000巷00號前，以腳踢陳映和停放
    於上址之車牌號碼0000-00號自用小客車之車身，致令上開
    車輛車身板金凹陷而不堪使用，足生損害於陳映和。聲請因
    認被告所為，係涉犯刑法第354條之毀損罪嫌（後案）。
二、按案件曾經判決確定者，應諭知免訴之判決，並得不經言詞
    辯論為之，刑事訴訟法第302條第1款、第307條分別定有明
    文。而法律上一罪之案件，無論其為實質上一罪（接續犯、
    繼續犯、集合犯、結合犯、吸收犯、加重結果犯）或裁判上
    一罪（想像競合犯及刑法修正前之牽連犯、連續犯），在訴
    訟上均屬單一性案件，其刑罰權既僅一個，自不能分割為數
    個訴訟客體。而單一案件之一部犯罪事實曾經有罪判決確定
    者，其既判力自及於全部，其餘犯罪事實不受雙重追訴處罰
    （即一事不再理），否則應受免訴之判決（最高法院98年度
    台非字第30號判決參照）。
三、經查：
㈠、被告劉兆洋於109年12月7日8時26分45秒許（另案原聲請及本
    院該另案判決雖認被告本案犯行時間係於109年12月7日6時
    許，惟查卷內勘驗筆錄相關錄影畫面截圖，被告以腳踹告訴
    人陳詩靜之機車時間係「109年12月7日8時26分45秒許」，
    並非6時許，故亦應予更正，見本院調閱該另案之臺灣新北
    地方檢察署110他380號卷第17頁），在新北市○○區○○路000
    巷00號前，以腳踢方式將陳詩靜停放於上址之車牌號碼000-
    0000號普通重型機車推倒在地，致令該車之右後照鏡斷裂、
    右手把破裂、車殼刮傷而不堪使用（下稱前案）。被告此毀
    損犯行，業經臺灣新北地方檢察署檢察官以110年度偵字第9
    682號聲請簡易判決處刑，並經本院另案以110年度簡字第21
    09號判決判處拘役30日，並於110年11月10日確定在案，有
    前揭判決書、臺灣高等法院被告前案紀錄表、本院電話紀錄
    表附卷可稽。　　　　
㈡、按數行為於同時、地或極為密切接近或幾乎難予區隔之時、
    地實施，「侵害同一之法益」，各行為之獨立性薄弱至極，
    依一般社會健全觀念，在時間差距上，難以強行分開，在刑
    法評價上，以視為數個舉動之接續施行，合為包括之一行為
    予以評價，較為合理且更符合於一般社會情感認知，則屬接
    續犯，而為包括之一罪（最高法院86年度台上字第3295號判
    決意旨參照）。又所謂「接續侵害同一法益」，倘係侵害財
    產法益，並不以侵害同一所有權人為必要，縱所有權人不同
    ，然侵害同一占有權或監督權時，認僅侵害一法益而成立一
    罪，不生數罪問題（最高法院29年上字第1403號、62年度台
    上字第407號判決意旨參照）。經查，被告於前案及後案之
    犯行，固係分別毀損告訴人陳映和之自用小客車（即後案）
    及陳詩靜之普通重型機車（即前案），客觀上固為數個不同
    財產監督權，然告訴人陳映和、陳詩靜所有之自用小客車及
    普通重型機車既停置於同一地點（均在新北市○○區○○路000
    巷00號前），衡情一般人未必知悉係分屬不同人所有，足見
    被告單憑車輛及機車之外觀，無從得悉是否分屬不同人所有
    ，或為數人所監督管領，故無積極事證可證被告主觀上知悉
    上開自用小客車及普通重型機車為不同人所有、係侵害不同
    財產監督權情況下，應為被告有利之認定，而認被告此舉僅
    係侵害單一之財產監督權，僅應論以一罪。又上開前後案犯
    罪地點相同，犯罪時間相隔極為接近（8時25分37秒許及8時
    26分45秒許，相差約1分鐘而已，又前案與後案聲請書內所
    載為錯誤的時間【原聲請並未確認監視器畫面所載時間】，
    本院均已更正如上），堪認被告係出於同一犯意，侵害同一
    財產法益（已說明如前），其行為之獨立性極為薄弱，依一
    般社會健全觀念難以強行分開，在刑法評價上，以視為數個
    舉動之接續施行，合為包括之一行為予以評價較為合理，應
    論以接續犯，而為包括之一罪，因為幾乎該行為難予分隔，
    事實俱明。所以後案與前案判決確定部分，核屬接續犯之實
    質上一罪關係，自屬同一案件，當然不能截然分割為獨立的
    二個行為，根據前述說明，本案自應為前案確定判決效力所
    及，依前開規定，本件仍應不經言詞辯論，而為免訴判決。
四、據上論斷，應依刑事訴訟法第452條、第302條第1款、第307
    條，判決如主文。
中　　華　　民　　國　　111 　年　　9　　月 　28 　日
                  刑事第二十六庭  法  官  黎錦福
上列正本證明與原本無異。
如不服本判決，得於送達判決後20日內敘明上訴理由，向本院提
出上訴狀(應附繕本)，上訴於臺灣高等法院。其未敘述上訴理由
者，應於上訴期間屆滿後20日內向本院補提理由書「切勿逕送上
級法院」。
                                 書記官　羅雅馨　　
中　　華　　民　　國　　111 　年　　9 　　月　　28　　日